臺灣高等法院刑事判決　　　　　　　　　　　　　九十三年度上訴字第二七０三號
　　上　訴　人
　　即　被　告　甲○○
右上訴人因毒品危害防制條例案件，不服臺灣基隆地方法院九十三年度訴字第二一二
號，中華民國九十三年八月十三日第一審判決（起訴案號：臺灣基隆地方法院檢察署
九十三年度毒偵字第二五九號），提起上訴，本院判決如左：
    主  文
上訴駁回。
    事  實
一、甲○○前於民國（下同）八十三年間，因違反懲治盜匪條例案件，經本院判處有
    期徒刑七年六月確定，於八十八年八月十七日縮短刑期假釋出監，於九十一年八
    月二十五日假釋付保護管束期滿執行完畢；又因施用毒品案件，經觀察、勒戒後
    ，認無繼續施用毒品之傾向，經臺灣板橋地方法院檢察署檢察官於九十二年十月
    十七日，以九十二年度毒偵緝字第四四二號為不起訴處分確定。猶不知悔改，竟
    基於施用第一級毒品海洛因之概括犯意，自九十二年十二月初某日起至九十三年
    二月一日止，在基隆市中正公園公廁內，連續以針筒注射方式，施用第一級毒品
    海洛因，平均約一天施用一次。嗣於九十三年二月二日十五時五十分許，在基隆
    市○○路二十號前為警查獲，並扣得第一級毒品海洛因一包淨重０．０七公克。
二、案經基隆市警察局第一分局報請台灣基隆地方法院檢察署檢察官偵查起訴。原審
    以甲○○所犯者非為死刑、無期徒刑、最輕本刑為三年以上有期徒刑之罪或高等
    法院管轄第一審案件，其於準備程序進行中，就被訴事實為有罪之陳述，經告知
    其簡式審判程序之旨，並聽取公訴人之意見後，依刑事訴訟法第二百七十三條之
    一第一項之規定，裁定由受命法官獨任進行簡式審判程序。
    理  由
一、右開事實，業據上訴人即被告於原審及本院準備程序坦承不諱，且其為警查獲後
    ，經警員採集其之尿液送檢驗結果，呈嗎啡陽性反應（因海洛因於人體內會代謝
    成嗎啡，故涉嫌海洛因之吸食者，係檢驗其尿液中之嗎啡反應），有基隆市衛生
    局基衛檢字第０九三０００一九０六號檢驗成績書乙紙附卷可稽，此外，復有第
    一級毒品海洛因一包淨重０．０七公克扣案可資佐證，足認被告自白施用毒品與
    事實相符。又被告前因施用毒品案件，經觀察、勒戒後，認無繼續施用毒品之傾
    向，經臺灣板橋地方法院檢察署檢察官於九十二年十月十七日，以九十二年度毒
    偵緝字第四四二號為不起訴處分確定等情，有不起訴處分書、本院被告全國前案
    紀錄表附卷可稽，事證明確，被告施用毒品之犯行，洵堪認定。
二、按連續數行為而犯同一之罪名者，以一罪論，刑法第五十六條定有明文。則當連
    續犯罪之際，遇法律有變更時，其一部涉及舊法，一部涉及新法者，即應依最後
    行為時之法律處斷（最高法院八十九年度臺上字第七八四號、八十九年度臺上字
    第五九六八號判決意旨參照）。查毒品危害防制條例雖於九十二年六月六日修正
    、同年七月九日公布，並於九十三年一月九日施行，然本案被告最後一次施用毒
    品之時間係在九十三年二月一日，已在新法實施以後，自無庸適用修正後毒品危
    害防制條例第三十五條之規定為新、舊法比較，而應適用修正後之毒品危害防制
    條例為論罪科刑之依據，合先敘明。
三、查海洛因係修正後毒品危害防制條例第二條第二項第一款所定之第一級毒品，被
    告予以施用，核其所為，係犯修正後毒品危害防制條例第十條第一項之施用第一
    級毒品罪。被告施用第一級毒品前後，持有第一毒品之低度行為，應為施用毒品
    之高度行為所吸收，不另論罪。又被告先後多次施用第一級毒品海洛因之行為，
    時間密接，構成要件復相同，顯係基於概括犯意為之，為連續犯應論以一罪，並
    加重其刑。至被告於九十二年十二月初至九十三年一月中旬間，施用毒品部分，
    起訴書雖未記載，惟與起訴部分，有裁判上一罪之連續犯關係，已如前述，依審
    判不可分原則，本院自應併予審理。又被告前於八十三年間，因違反懲治盜匪條
    例案件，經本院判處有期徒刑七年六月確定，於八十八年八月十七日縮短刑期假
    釋出監，於九十一年八月二十五日假釋付保護管束期滿執行完畢，有本院被告全
    國前案紀錄表、臺灣高等法院檢察署刑案記錄簡覆表各乙件在卷可按，其於有期
    徒刑執行完畢後，五年內再犯有期徒刑以上之罪，為累犯，應依法遞加重其刑。
    扣案之第一級毒品海洛因淨重０．０七公克，有法務部調查局調科壹字第三二０
    ００二０一三號鑑定通知書在卷可按，為查獲之毒品，應依修正後毒品危害防制
    條例第十八條第一項前段之規定，不問屬何人所有，均宣告沒收銷燬之。
四、原審以事證明確，適用刑事訴訟法第二百七十三條之一第一項、第二百九十九條
    第一項前段，毒品危害防制條例第十條第一項、第十八條第一項，刑法第十一條
    前段、第五十六條、第四十七條，審酌被告犯罪之動機、吸食頻率、曾有施用毒
    品之前科仍不知悔改，一再犯下本案，惟其所犯之施用毒品犯行乃戕害自己身心
    健康等一切情狀，量處有期徒刑捌月，並宣告扣案之海洛因壹包淨重零點零柒公
    克沒收銷燬之，認事用法量刑，均無不當，被告上訴意旨，空言原審量刑太重，
    為無理由，應予駁回。
五、被告經合法傳喚，無正當理由不到庭，爰不待其陳述，逕行判決，附此敘明。
據上論斷，應依刑事訴訟法第三百六十八條，第三百七十一條，判決如主文。
本案經檢察官鄭龍照到庭執行職務。
中　　　華　　　民　　　國　　九十三　　年　　　十　　　月　　二十九　　日
                              臺灣高等法院刑事第十庭
                                  審判長法  官　溫　耀　源
                                        法  官　吳　　  燦
                                        法  官　周　政　達
右正本證明與原本無異。
如不服本判決，應於收受送達後十日內向本院提出上訴書狀，其未敘述上訴之理由者
並得於提起上訴後十日內向本院補提理由書（均須按他造當事人之人數附繕本）。
                                        書記官  陳　菊　珍
中　　　華　　　民　　　國　　九十三　　年　　　十　　　月　　二十九　　日
附錄：本案論罪科刑法條全文
毒品危害防制條例第十條第一項：
施用第一級毒品者，處六月以上五年以下有期徒刑。
毒品危害防制條例第十八條第一項：
查獲之第一、二級毒品及專供製造或施用第一、二級毒品之器具，不問屬於犯人與否
，均沒收銷燬之；查獲之第三、四級毒品及製造或施用毒品之器具，無正當理由而擅
自持有者，均沒入銷燬之。但合於醫藥、研究或訓練之用者，得不予銷燬。
